# 集团内合并抵销问题

提问人：小猪要 88 时间：2013-12-30 23:18:31
A集团公司属于污水处理企业。B公司属于A全资子公司，主要业务为给集团建设水处理管线，当项目完成后，集团为作为固定资产进行管理。这样的话，年度合并报表的话。 1 、抵消的会计分录是什么呀？按道理应该是B公司收入、成本同时抵消集团的固定资产（实际效果是合并成本减少一部分，合并固定资产增加额减少一部分），同时抵消调整集团相应的固定资产折旧摊销吗？不知道我理解的对不对。 2 、因为每年B都会为A做大量的项目，形成大量的资产，每年都这么抵消吗？直到固定资产摊销完吗？我觉得这个方法在实际操作中不太靠谱呀？有什么可以接受的简单的方法吗？谢谢。

回答人：chenyiwei
此类合并抵消方法如你所理解，就是抵销内部交易收入、成本和固定资产价值中包含的内部毛利。